# 财政性资金转投资同时增加母公司的长期股权投资

提问人：yuanzhen3975 时间：2020-10-16 18:33:08
请教陈版，比如A区财政局100%控制甲公司，甲公司51%控制乙公司，A区财政局曾拨付一笔 100 万的财政专款给乙公司，现在将这 100 万转为资本性投入，做法是通过甲公司先增加资本金和长期股权投资，同时乙公司也增加资本金，理由是财政局只对一级公司增资，一级公司再对二级公司增资。（这理由有道理？）这对吗？没有虚增？我倒是觉得从合并报表层面看甲公司分录才算对的？但是单体报表不应该做调整的吧？
甲公司 借：长期股权投资 100 万
贷：资本公积 100 万
乙公司 借：专项应付款 100 万
贷：资本公积 100 万
第二个问题，乙公司决策机构书面同意增资后，应该转入实收资本/股本 ？
甲公司怎么做分录，合并报表分录是增加资本公积，二级科目是股本/资本溢价吗？

回答人：chenyiwei
根据《关于印发加强企业财务信息管理暂行规定的通知》（财企[2012]23号）第八条：
第八条 企业财务信息管理单位在年度决算工作中，应当加强决算质量的审核，同时关注企业收到和使用财政性资金及其带动社会资本的有关情况。
企业收到的财政性资金应当纳入企业预算管理，实现资金统一管控，提高财政性资金使用的整体效益。企业收到资本性财政性资金，列作国有实收资本或股本，企业股东(大)会或董事会、经理办公会等决策机构应当出具同意注(增)资的书面材料。企业一个会计年度内多次收到资本性财政性资金的，可暂作资本公积，但应在次年履行法定程序转增国有实收资本或股本；发生增资扩股、改制上市等事项，应当及时转增。
企业集团母公司将资本性财政性资金拨付所属全资或控股法人企业使用的，应当作为股权投资。母公司所属控股法人企业暂无增资扩股计划的，列作委托贷款，与母公司签订协议，约定在发生增资扩股、改制上市等事项时，依法将委托贷款转为母公司的股权投资。
企业收到费用性财政性资金，列作收益，符合《财政部国家税务总局关于专项用途财政性资金企业所得税处理问题的通知》(财税[2011]70号)规定不征税条件的，可作为不征税收入。企业按规定将费用性财政性资金拨付所属全资或控股法人企业使用，中间拨付环节企业均作为往来款项。
据此，甲公司应当在获得相关批复后，增加国家资本金和对乙公司的长期股权投资，乙公司相应增加实收资本（应当将款项逐级下拨，确保乙公司实际收到款项）。合并报表层面体现甲公司的国家资本金增加额。